臺灣桃園地方法院交通事件裁定　　　　100年度交聲字第419號
原處分機關　臺北市交通事件裁決所
異　議　人
即受處分人　黃川峰
上列異議人因違反道路交通管理處罰條例案件，對於臺北市交通
事件裁決所於民國100 年5 月10日所為之處分（原處分案號：北
市裁申字第裁22-A00XM2955號），聲明異議，本院裁定如下：
    主  文
異議駁回。
    理  由
一、原處分意旨略以：異議人即受處分人黃川峰於民國100 年 3
    月23日上午8 時6 分許，駕駛車牌號碼1993-AB 號自用小客
    車行經臺北市○○○路與錦州街口時，為臺北市政府警察局
    交通警察大隊警員發覺駕駛人有「違反禁止左轉標誌左轉」
    之違規，遂填掣北市警交大字第A00XM2955 號舉發違反道路
    交通管理事件通知單（下稱舉發單）舉發，異議人不服提出
    陳述，經原處分機關調查後，認異議人上開違規行為明確，
    爰依道路交通管理處罰條例第48條第1 項第2 款之規定，裁
    處罰鍰新臺幣（下同）600 元，並依同條例第63條第1 項第
    1 款之規定，併記違規點數1 點等語。
二、聲明異議意旨略以：臺北市○○○路（北往南方向）、錦州
    街口，雖設有「7-9 、17-19 」禁止左轉標誌，但同時亦設
    置有進入停車場之指示標誌，且該處並無其他標誌告知駕駛
    人在禁止左轉時間內需迴轉至南向北方向始可進入停車場，
    故一般駕駛人根本無從得知進入停車場需先迴轉之規定。若
    舉發員警主張開單時該停車場指示標誌並不存在，自應負舉
    證之責。該路口標示不清，爰依法聲明異議，請求撤銷原處
    分云云。
三、按汽車駕駛人轉彎時，有不依標誌、標線、號誌指示情形者
    ，處600 元以上1,800 元以下罰鍰，並記違規點數1 點，道
    路交通管理處罰條例第48條第1 項第2 款、第63條第1 項第
    1 款分別定有明文。
四、經查：
（一）證人即本件舉發員警徐震宏於本院調查時到庭證稱：100
      年3 月23日8 時6 分，伊於臺北市○○○路與錦州街口之
      建國高架橋下執行取締違規勤務，當時異議人於標誌禁止
      左轉時間（7-9 及17-19 ）違規由建國北路左轉錦州街，
      伊將異議人欄停等語（見本院卷第33頁），而異議人於本
      院調查時亦不爭執其於上開時、地有違規左轉之行為，並
      有舉發單、及裁決書各1 份在卷可查，應堪信為真實，是
      本件究明者乃該路段左方即建國高架橋下所設置之停車場
      ，於建國北路北往南方向所設置「建國高架停車場（民權
      - 錦州）」標誌，與特定時段（7-9 及17-19 ）禁止左轉
      之標誌，是否衝突或有否因併存而造成駕駛人混淆以致於
      無法識別之情形。
   1、依證人即本案舉發員警徐震宏及異議人當庭所提出之現場
      照片顯示，可知本件建國北路北往南方向與錦州街路口左
      側確有裝設禁止左轉之標誌（7-9 及17-19 ），指示駕駛
      人於7 時至9 時、17時至19時禁止左轉，其餘時段則不在
      禁止之列，此外，於上開路段之右側紅綠燈號誌旁另設置
      有「建國高架停車場（民權- 錦州）」之停車場位置標示
      ，並有左方箭頭之指示（如本院卷第42頁照片），固然有
      兩標誌併存之情形，然禁止左轉外觀上乃圓形之「禁止標
      誌」，停車場標誌乃提醒駕駛人注意且標示公共設施位置
      之外觀上方形之「指示標誌」，兩者意義及效力本有不同
      ，並無何扞格或衝突之處，該路段固然有禁止標誌及指示
      標誌存在，一般用路人應得理解行駛該路段時，於7 時至
      9 時、17時至19時不得以左轉方式進入錦州街或下方所設
      置之停車場，於上開時段之外則許以左轉方式進入錦州街
      或下方設置之停車場，該停車場之指示標誌乃「指示」鄰
      近之設施或場所之位置予駕駛人，下方白色之左箭頭並無
      「任何時段」均得左轉錦州街之意，即受7 至9 時、17至
      19時禁止左轉之禁止標誌之限制，此由標誌之性質與外觀
      不同即明，是本件該路段標誌並無標示不清或有衝突之情
      況，異議人前開所指，要屬無據。
   2、異議人固以前詞置辯，然駕駛人行駛動力交通工具於道路
      ，本即需遵守道路上之禁止標誌，而道路上其他指示標誌
      僅為提醒用路人注意，其等之規範目的及效力本有所不同
      ，故本件該路段雖同時有「禁止左轉」及「左方有停車場
      」標誌，然該禁止左轉之標誌既然有特定時段之限制，則
      駕駛人顯得利用非禁止左轉時段左轉進入錦州街轉入該停
      車場，並無異議人所指標示不清之情形，異議人自不得以
      不知該禁止左轉時段，得由前行迴轉至建國北路南往北方
      向左轉進入錦州街後轉入停車場為由，而違反本禁止左轉
      之標誌後主張免罰。
   3、異議人又辯以：當時左轉時有看到禁止左轉之標誌，但是
      伊認為伊當時是要進入停車場，所以就不受標誌的限制云
      云。然該路段於7-9 時、17-19 時禁止左轉之標誌，乃係
      為控制尖峰時段時，建國北路北往南方向車流量大，若車
      輛任意左轉錦州街，則會受到錦州街之交通號誌管制，而
      停滯在建國高架橋下，而建國高架橋下僅得容納約四部車
      ，尖峰時段容易迴堵至建國北路及錦州街之車行狀況，業
      據證人徐震宏於調查時證述明確，是不論左轉進入錦州街
      後，目的係要直行錦州街或進入建國高架橋下之停車場，
      均有可能尖峰時段影響該路段路況，自應同受「禁止左轉
      」之標誌規範，異議人前開所辯，礙難憑採。
五、綜上，本件異議人確有違規左轉之違規事實，異議人前揭所
    辯，均無可取。原處分機關依道路交通管理處罰條例第48條
    第1 項第2 款規定，處異議人罰鍰600 元，並依同條例第63
    條第1 項第1 款記違規點數1 點，其認事用法並無違誤，裁
    罰亦無不當，本件異議為無理由，應予駁回。
據上論斷，依道路交通事件處理辦法第18條，裁定如主文。
中    華    民    國    100     年    8     月   22    日
                  交通法庭      法  官  黃裕民
以上正本證明與原本無異。
如不服本裁定，應於裁定送達後5 日內向本院提出抗告狀。
                                書記官  蕭秀蓉
中    華    民    國   100    年    8     月    22    日